【裁判字號】    90,裁,414
【裁判日期】    900614
【裁判案由】    戶政
【裁判全文】
最  高  行  政  法  院  裁  定                      九十年度裁字第四一四號
    再 審原 告  甲○○
    再 審被 告  內政部警政署入出境管理局
    代  表  人  曾文昌
右當事人間因戶政事件，再審原告對本院中華民國八十七年五月十五日八十七年度判
字第八九八號判決提起再審之訴。本院裁定如左︰
    主  文
再審之訴駁回。
再審訴訟費用由再審原告負擔。
    理  由
按「再審之訴應於二個月內提起之。前項期間，自判決送達時起算，其事由發生在後
或知悉在後者，自發生或知悉時起算。」為修正前行政訴訟法第二十九條所明定。本
件再審原告因戶政事件，不服本院八十七年度判字第八九八號判決，以其有行政訴訟
法第二十八條第一款及第十款情形，提起再審之訴。經查再審原告係於民國八十七年
五月二十六日收受原判決，此有郵務送達證書附於該案卷可稽。再審原告提起再審之
訴之期間，應自八十七年五月二十七日起算，因再審原告住台北市，毋庸扣除在途期
間，是迄至八十七年七月二十七日即已屆滿二個月（本應於同年月二十六日屆滿，因
當日為星期日，故以翌日代之），再審原告遲至八十九年四月六日始提起本件再審之
訴，亦有本院加蓋於訴狀上收文戳記所載日期可考，顯已逾越上開法定不變期間。本
件再審之訴，因逾期不合法而應予駁回。至原判決適用法規有無錯誤，其事由於判決
效力發生之時，即已存在，而當事人於收受判決之送達時，即已知悉，自不生發生在
後或知悉在後之問題；又再審原告提起再審之訴主張，於八十八年五月五日始發現或
知悉未經斟酌之重要證物云云。查修正前行政訴訟法第二十八條第十款所稱當事人發
見未經斟酌之重要證物，係指該項證物，在前訴訟程序中即已存在，當事人不知其存
在或不能予以使用，現始發現或得使用者而言，並以如經斟酌可受較有利之裁判者為
限，是其事由並無發生在後之問題，而再審原告所謂之證物，據本院八十八年度再字
第三三三號卷附中華人民共和國湖南省常德市公證處一九九九年四月八日出具之未再
婚公證書，及財團法人海峽交流基金會中華民國八十八年五月五日出具之證明書，均
係在原判決於八十七年五月十五日審理終結之後所製作，故與修正前行政訴訟法第二
十八條第十款所稱當事人發見未經斟酌之重要證物之規定亦有不合，併予指明。又本
件再審之訴既不合法，其實體上之理由，自無庸審酌，併予明。
據上論結，本件再審之訴為不合法，爰依行政訴訟法施行法第二條、行政訴訟法第二
百七十八條第一項、第二百八十一條、第一百零四條、民事訴訟法第九十五條、第七
十八條，裁定如主文。
中    華    民    國     九十        年      六      月      十四       日
                    最 高 行 政 法 院  第 二 庭
                                審 判 長 法  官      陳  石  獅
                                         法  官      鄭  淑  貞
                                         法  官      彭  鳳  至
                                         法  官      高  啟  燦
                                         法  官      黃  合  文
右  正  本  證  明  與  原  本  無  異
                                         法院書記官  王  福  瀛
中    華    民    國     九十        年      六      月      十五       日


司法院資訊處製作；財團法人民間司法改革基金會備份。
